臺灣屏東地方法院刑事判決　　　　　　　　　　　　　　九十年度訴字第五七三號
　　公　訴　人　臺灣屏東地方法院檢察署檢察官
　　被　　　告　己○○
　　指定辯護人　本院公設辯護人　壬○○
右列被告因違反毒品危害防制條例案件，經檢察官提起公訴（九十年度偵字第九十年
度偵字第四一、三三０二號），本院判決如左：
     主  文
己○○連續販賣第一級毒品，累犯，處無期徒刑，褫奪公權終身；扣案海洛因拾捌包
（淨重參拾玖點參捌公克）沒收銷燬之；帳冊壹本、夾鍊袋肆大包壹小包、殘留海洛
因夾鏈袋壹個及電子磅秤壹個，均沒收。販賣毒品所得財物新臺幣壹拾萬貳仟伍佰
元（含扣案之現款萬仟玖佰元）沒收，如全部或一部不能沒收時，以其財產抵償
之。
    事  實
一、己○○曾於民國八十五年間，因違反麻醉藥品管理條例案件，經台灣屏東地方法
    院判處有期徒刑六月確定，並於八十六年三月十二日執行完畢，仍不知悔改，竟
    基於販賣毒品海洛因之概括犯意，自八十九年九月中旬某日起（原起訴書誤載為
    八十九年十二月間某日）起至九十年五月二十二日下午十時許（原起訴誤載為同
    年五月初某日）止，連續在屏東縣鹽埔鄉○○村○○路一四二號、屏東市○○路
    九十一號四樓四室等地，販賣第一級毒品海洛因予戊○○二次新台幣（以下同）
    八千元（一次與安非他命合購一萬元，就海洛因部分以五千元計）、辛○○二次
    一千元、甲○○二次約約七千五百元、乙○○一、二十次約四萬元、丙○○十餘
    次約一萬元、庚○○十餘次約一萬元、癸○○二十餘次約二萬元、丁○○六次三
    萬六千元等人。嗣於八十九年十二月十九日下午五時二十分許，在屏東縣鹽埔鄉
    ○○村○○路一四二號，為警查獲，並扣得安非他命（毛重四點五公克）、玻璃
    吸食器一支、空夾鏈袋一小包、帳冊一本及殘留海洛因夾鏈袋一個。復於九十年
    三月二十五日下午四時五分許，在前揭處所，為警查獲，並扣得海洛因（二點四
    公克）、安非他命（０點三公克）。再於九十年五月二十三日下午八時許，在屏
    東市○○路九十一號四樓四室查獲，並扣得海洛因（毛重四十二點二公克）、空
    夾鏈袋四大包、電子磅秤一台、含海洛因粉末之菸絲（毛重零點九公克）及行動
    電話一支。
二、案經屏東縣警察局屏東、里港分局報請台灣屏東地方法院檢察署檢察官偵查起訴
    。
    理  由
一、訊據被告己○○矢口否認前開犯行，辯稱：我沒有販賣毒品海洛因，扣案之毒品
    海洛因及電子秤係綽號「阿龍」叫我分裝毒品海洛因所用之物品，我不知道阿龍
    叫我分裝要做什麼，證人乙○○、陳義華我都不認識，與辛○○沒有仇恨，只有
    賭債糾紛，而與甲○○也沒有仇恨，只有他欠我的錢，對於證人說我販賣毒品海
    洛因都是不實的，另扣案的帳冊是別人欠我賭債的帳冊云云。
三、經查：
  (一)證人戊○○於警訊時證稱：第一次於八十九年十月十五日十九時許，在屏東縣鹽
    埔鄉○○村○○路一四二號住處，向被告己○○購買毒品安非他命二千元海洛因
    三千元，第二次於同年十月二十六日二十時，再向他買一萬元的安非他命及海洛
    因，第三次於同年十一月三日我不記得，同年十一月二十日下午三時，向他買一
    萬元安非他命及海洛因各半，同年十二月一日下午二時許，再向他買安非他命三
    千元，至今我還欠被告己○○一萬六千元，每次我都是先以電話0000000
    號連絡後，直接到他家買等語（八十九年十二月十九日警訊筆錄可參），核與扣
    案帳冊內容除第一次金額稍有差異外其餘相符，亦有帳冊可參。雖戊○○於偵查
    中否認曾向被告己○○購買海洛因等情，並稱警訊所載不是我的意思，我是向被
    告己○○借過三次錢，第一次是八十九年六月二十四日、第二次時間隔一個月左
    右、第三次是九十年農曆過年前半個月左右，第一次借六千元、第二次借三、四
    千元、第三次借二千元云云，也與被告己○○帳冊所載內容不符，衡諸戊○○前
    後二次證述以觀，自應以戊○○於警訊所為陳述為可採。
  (二)證人辛○○於警訊時證述：我有向被告己○○購買毒品海洛因，約二、三天購買
    一次，警方於己○○房內搜出之帳冊內所記載「峰」於十二月五日欠一千元，是
    我賭博輸他的錢，十二月八日欠五百元及十二月九日欠五百元，都是我向他購買
    毒品所欠的等語（八十九年十二月十九日警訊筆錄可參），核與扣案帳冊內容所
    載之情形相符，亦有前揭帳冊可參。
  (三)證人甲○○於警訊時證稱：我總共向被告己○○購買二次海洛因，第一次購買海
    洛因是在八十九年十二月十二日下午五時許，在己○○屏東縣鹽埔鄉○○村○○
    路住處，以每包約一公克三千五百元；第二次是八十九年十二月十八日下午五時
    許，也在上述住處，以約一公克四千元向己○○購買等語（八十九年十二月十九
    日警訊筆錄可參）。嗣於偵查中證人甲○○否認有向被告購買海洛因之情事，並
    稱警訊所載沒有照我的意思記載云云，惟證人甲○○於警訊中之證述，也有警訊
    之錄音帶可憑，故衡之甲○○前後證述，應以警訊所為證詞可採。
  (四)證人乙○○於偵查中到庭具結證稱：印象中我有向被告拿海洛因一、二十次，平
    均一星期約五、六次，我一開始是向「小林」拿毒品，後來找不到「小林」，才
    向被告拿。我最多一次五、六千元，最少一千元，我還欠被告約四、五萬元等語
    （見九十年度偵字第四一號偵查卷第六十一頁）。
  (五)證人庚○○於偵查中到庭具結證述：約自八十九年十二月初左右，向己○○購買
    海洛因，共買了十多次，最後一次是在九十年五月初，地點在己○○鹽埔鄉高朗
    村之住處及屏東縣仁愛路租處，每次購買一千至二千元。我最多買到七千元，印
    象中時間在八十九年十二月八日（提示帳冊），被告記的帳冊我看不懂，我買毒
    品有時會馬上給錢，有時沒有。（問：對於帳冊有何意見？）情形如其所載等語
    （見九十年度偵字第四一號偵查卷第一一八頁）。嗣於本院審理時證述：「（問
    ：在檢察官那裡所說的是否實在？答：實在。）（問：你總向己○○買過幾次海
    洛因？答：不知道。）」（見本院九十一年二月二十一日審判筆錄）等節，核與
    前揭帳冊所載相符。
  (六)證人丙○○於警訊時證述：我所施打的毒品海洛因都是向住高朗村己○○所買的
    ，大約向他買了十多次海洛因，每次一包一千元，是從九十年一月起開始向己○○買的，最近幾個月我向己○○買了三次，第一次九十年三月初、第二次九十年
    四月中旬、第三次九十年五月初等語（九十年五月二十二日警訊筆錄可參）。嗣
    於偵查中到庭具結證述：印象中我向己○○買過海洛因十多次，己○○的電話0
    000000000號，都是我主動找他買的，第一次是九十年二月初或一月下
    旬某日，最後一次是九十年五月中旬或五月初，交易地點有時在被告高朗村住處
    ，有時約在鹽埔鄉地區，每次固定買一千元等節（見九十年度偵字第三三０二號
    偵查卷第三十頁背面）。
  (七)證人癸○○於警訊時證稱：我向己○○購買了二十幾次的海洛因，大部分交易的
    地點是在鹽埔鄉高朗村的一間大廟旁，每次購買金額一千元至二千元不等，最後
    一次購買時間是九十年五月二十二日晚上十時許，在屏東市○○路口，我買一小
    包海洛因二千元等語（九十年六月二十七日警訊筆錄可參）。
  (八)證人丁○○於警訊時證述：我自八十九年九月中旬起，連續向被告己○○購買海
    洛因，每次半錢六千元，共購買六次海洛因，最後一次是在八十九年十二月初，
    目前積欠被告九千元等語（見偵查卷第四十二、四十三頁警訊筆錄），核與扣案
    帳冊上所載部分相符。
  (九)扣案之毒品海洛因淨重達三十九點三八公克，及海洛因空夾鍊袋共有四大包，數
    量均非少數，則若非供販賣毒品所用，被告顯無必要攜帶大量之夾鍊袋及電子磅
    秤以供分裝毒品用，是其所稱其所持有之海洛因係供幫綽號「阿龍」分裝，並無
    販賣圖利之意之詞，顯無可採。
  (十)扣案粉末確為第一級毒品海洛因（淨重三十九點三八公克，純度百分之三四點一
    四）無誤，已經法務部調查局鑑定明確，有該局00000000號鑑定通知書
    可稽，此外並有被告所有，用以秤重以販入海洛因所用之電子磅秤一個與其預備
    用以分裝海洛因以販賣之夾鍊袋四大包、帳冊一本及供買賣毒品所用之行動電話
    一具可憑，被告所辯，尚無可採，其犯行堪以認定。
四、核被告所為，係犯毒品危害防制條例第四條第一項之販賣第一級毒品罪，其持有
    第一級毒品海洛因，惟其持有之低度行為應被販賣高度行為所吸收，不另論其非
    法持有第一級毒品罪。又公訴人雖僅就被告自八十九年十二月間起至九十年五月
    初止之犯行提起公訴，然檢察官就犯罪事實一部起訴者，其效力及於全部，本案
    被告於八十九年九月中旬某起至同年十二月間止及九十年五月初起至同年月二十
    二日下午十時許許此，在前揭處所販賣毒品海洛因之事實，雖未經起訴裁判，然
    與前揭論罪科刑部分，有連續犯之關係，已如前述，本院自應就屬於裁判上一罪
    之該部犯罪事實一併加以裁判。又被告所為販賣毒品海洛因數行為，時間緊接，
    所犯罪名相同，顯係出於概括之犯意為之，為連續犯，爰依刑法第五十六條之規
    定以一罪論。又被告曾犯違反麻醉藥品管理條例案件，經本院判處有期徒刑六月
    確定，並於八十六年三月十二日執行完畢，五年以內再犯本件有期徒刑以上之罪
    ，為累犯，但查毒品危害防制條例第四條第一項之罪法定刑為死刑或無期徒刑，
    依刑法第六十四條第一項、第六十五條第一項規定，不得加重，故不依刑法第四
    十七條規定加重其刑。爰審酌被告己○○前有多次違反麻醉藥管理條例案件之前
    科，此有其前科表為憑，素行不佳、販賣毒品之動機係為圖不法利益，被告前於
    八十七年間，因意圖販賣而持有第一級毒品行為而於法院審理中，詎被告竟全然
    不知警惕，仍於該段期間內，再為本件犯行，足見其視法律如無物，毫無悔意，
    並無任何可以憫恕之處、其販賣毒品之犯行，戕害國民身心之健康，且其販賣對
    象眾多，期間甚長，危害巨大、犯罪後一再否認犯行，未見悔意等一切情狀，爰
    量處如主文所示之刑，並為褫奪公權之宣告。
五、扣案之粉末一包為第一級毒品海洛因（淨重三十九點三八公克），已經鑑定明確
    ，如前所述，爰依毒品危害防制條例第十八條第一項之規定沒收銷燬之；又扣案
    之電子磅秤一個、夾鍊袋四大包一小包及殘留海洛因夾鏈袋一個、帳冊一本，前
    二者係從被告租處所查獲，所辯係「阿龍」所有顯係捏設之詞，後二者經被告當
    庭陳明，應均為被告己○○所有供販賣第一級毒品海洛因所用之物，併依毒品危
    害防制條例第十九條第一項規定宣告沒收。至扣案之第二級毒品甲基安非他命四
    小包（毛重四點五公克）、甲基安非他命吸食器二組及甲基安非他命（０點三公
    克）、含海洛因粉末之菸絲（毛重零點九公克），因被告有施用第一級毒品海洛
    因及施用第二級毒品安非他命之習慣，與本件被告販賣海洛因犯行無涉，爰不於
    本案宣告沒收銷燬之；行動電話一具，無證據證明係被告販賣海洛因所得或專供
    販賣海洛因所用之物，均不予宣告沒收。至檢驗時所消耗之海洛因及安非他命，
    因已不存在，爰不予宣告沒收，附此敘明。另被告販賣第一級毒品予戊○○等人
    ，販賣所得總計為十三萬二千五百元（含扣案之現款三萬三千九百元），係被告
    販賣第一級毒品所得財物，應依毒品危害防制條例第十九條第一項之規定沒收，
    如全部或一部不能沒收時，應以其財產抵償之。
據上論斷，應依刑事訴訟法第二百九十九條第一項前段，毒品危害防制條例第四條第
一項、第十八條第一項、第十九條第一項，刑法第十一條、第五十六條、第四十七條
、第三十七條第一項，判決如主文。
中      華      民      國      九十一    年      三      月      七    日
                          法  官    羅森德
右正本證明與原本無異。
對於本判決如有不服應於收受送達後十日內向本院提出上訴書狀上訴於台灣高等法院
高雄分院並按他造當事人之人數附具繕本。
                                          書記官    劉音利
中      華      民      國      九十一    年      三      月      七    日
附錄本判決論罪之法條：
毒品危害防制條例第四條：
  製造、運輸、販賣第一級毒品者，處死刑或無期徒刑，處無期徒刑者，得併科新台
  幣一千萬元以下罰金。
  製造、運輸、販賣第二級毒品者，處無期徒刑或七年以上有期徒刑，得併科新台幣
  七百萬元以下罰金。
  製造、運輸、販賣第三級毒品者，處五年以上有期徒刑，得併科新台幣五百萬元以
  下罰金。
  製造、運輸、販賣專供製造或施用毒品之器具者，處一年以上七年以下有期徒刑，
  得併科新台幣一百萬元以下罰金。
  前四項之未遂犯罰之。
中華民國刑法第十一條
 (本總則對於其他刑罰法規之適用)
本法總則於其他法令有刑罰之規定者，亦適用之。但其他法令有特別規定
者，不在此限。
中華民國刑法第五十六條
 (連續犯)
連續數行為而犯同一之罪名者，以一罪論。但得加重其刑至二分之一。
中華民國刑法第四十七條
 (累犯)
受有期徒刑之執行完畢，或受無期徒刑或有期徒刑一部之執行而赦免後，
五年以內再犯有期徒刑以上之罪者，為累犯，加重本刑至二分之一。
中華民國刑法第三十七條
 (褫奪公權之宣告)
宣告死刑或無期徒刑者，宣告褫奪公權終身。
宣告六月以上有期徒刑，依犯罪之性質認為有褫奪公權之必要者，宣告褫
奪公權一年以上十年以下。
褫奪公權，於裁判時併宣告之。
依第一項宣告褫奪公權者，自裁判確定時發生效力。
依第二項宣告褫奪公權者，自主刑執行完畢或赦免之日起算。
